NATALY STEFANIA RAMOS LOVERA

Celular: 312 336 6500 – **Casa**: 4 45 44 13 – **E-mail**: lovera.nataly2206@gmail.com **Dirección**: Carrera 88 No. 6A – 90 Torre 6 Apto 402, Bogotá D.C. **Estado Civil**: Casada

HOJA DE VIDA



PERFIL PROFESIONAL

Experiencia como digitadora, asistente administrativa y recepción, atención al cliente tanto de manera presencial como telefónicamente, puntual, ordenada, responsable, colaboradora, creativa, con habilidades en asesoramiento de productos, trabajo bajo presión y manejo de tiempos.

Manejo de los módulos de ventas y logística de la plataforma SAP Business One, así como del paquete informático Office y Adobe, disciplinada en el desarrollo de tareas específicas, analítica, propositiva, con facilidad de aprendizaje y adaptación. Atención al detalle, sentido de urgencia, excelentes relaciones interpersonales, amplia disposición para el trabajo en equipo y habilidad para resolución de problemas.

FORMACIÓN ACADÉMICA

Diseño Gráfico. (Promoción 2015) Corporación de Educación Superior ISES (2013 – 2015)

Bachillerato Académico. (Graduado en 2012) Colegio Leonardo Posada Pedraza

EXPERIENCIA LABORAL

Digitadora (Septiembre 2016 - Marzo 2017) Iglesia Manantial de Vida Eterna Jefe inmediato: Dassy Romero

Funciones:

- Registro de ingresos en SAP de los diferentes establecimientos.
- Elaboración de planillas de ingresos.
- Informes de ingresos nacionales.

Asistente Administrativa (Febrero 2015 - Mayo 2016)

Alimentos Nutrion S.A.

Jefe inmediato: Natalia Jojoa

Funciones:

- Manejo de la agenda de gerencia.
- Administración de la tienda virtual de la compañía.
- Servicio al cliente.
- Recepción.
- Atención de quejas y reclamos.
- Radicación y control de facturas.
- Registro de notas de entrega y remisiones en la plataforma SAP Business One.
- Control de los pedidos de papelería.
- Manejo de archivo.

Asesora de Ventas (Diciembre 2013 – Enero 2014, Diciembre 2014 – Enero 2015)

Studio F – Centro Comercial Hayuelos

Jefe Inmediato: Andrea Bohorquez

Funciones:

- Control de Inventarios y bodega.
- Venta y asesoría en productos de la tienda.

Asesora de Ventas (Enero 2011, Diciembre 2011 – Enero 2012, Diciembre 2012 – Enero 2013)

Alfa y Omega – Centro Comercial el Tintal

Jefe Inmediato: Diego Andres Vega

Funciones:

- Control de Bodega.
- Venta de productos de la tienda.
- Atención de quejas y reclamos.
- Control de la caja del local.

REFERENCIA PERSONAL

Sandra Gonzales.

Departamento de gestión ambiental Alimentos Nutrion S.A. Tel. 2903999 Ext. 117

Jorge Hernando Lovera García

Pensionado. Tel. 9000468 Cel. 3202105308

REFERENCIA FAMILIAR

Robinson Ramos Loaiza

Inspector de Calidad. Alimentos Nutrion S.A. Tel. 2903999 Ext. 119 Cel. 3123219290

Johan Orlando Linares

Analista planeación y control. Corporación Financiera Colombiana S.A. Tel. 3538795 Ext. 6352 Cel. 3204962282

> NATALY STEFANIA RAMOS LOVERA C.C. 1.010.222.733